【裁判字號】    90,交易,390
【裁判日期】    901031
【裁判案由】    公共危險
【裁判全文】
臺灣臺中地方法院刑事判決                          九十年度交易字第三九號
    公  訴  人  臺灣台中地方法院檢察署檢察官
    被      告  甲○○
右列被告因公共危險案件，經檢察官提起公訴 (九十年度偵字第七一０四號），本院
判決如左：
    主  文
甲○○服用酒類，不能安全駕駛動力交通工具而駕駛，處拘役肆拾日，如易科罰金，
以參佰元折算壹日。
    事  實
一、甲○○於民國八十九年八月二日晚間十一時許起至翌日凌晨二時許止，在台中市
    ○○路朋友住處飲用酒類後，已呈酒醉狀態而不能安全駕駛動力交通工具，竟不
    顧公眾之安危，猶於凌晨二時四十五分許，駕駛車牌號碼ＯＺ─０四三五號自用
    小客車，沿台中市區○道路行駛，迨於同日凌晨三時許，途經台中市○○區○○
    路一二二號旁，林啟賢、乙○○所共同經營以鐵皮搭蓋之耀堂榴槤店時，因不勝
    酒力無法繼續駕駛，乃將自小客車停在該店旁睡於車內，惟未將引擎熄火，迨於
    同日清晨五時許 (起訴書誤載為九十年八月三日凌晨五時許)，因自小客車行李
    箱下方左側引擎排氣管處著火並延燒至耀堂榴槤店，幸經路人張釗嘉駕駛車輛經
    過發現打電話報請消防人員及時到場將火撲滅，僅將鐵皮屋燻黑，屋內部分水果
    包裝材料受損，未波及該棟鐵皮房屋之整體結構而達燒毀之程度 (不構成失火燒
    燬現有人所在之建築物罪，詳後敘)。嗣經警據報至現場處理後，於同日上午六
    時零八分許對甲○○施以口呼氣方式測試酒精濃度，發現其酒精濃度測定值仍高
    達每公升○．七三毫克，始查悉上情。
二、案經台中市警察局第五分局報請台灣台中地方法院檢察署檢察官偵查起訴。
    理  由
一、訊據被告甲○○對於右揭酒後駕車且因不勝酒力將車停於右揭地點睡於車內之事
    實坦承不諱，核與被害人林啟賢、告訴人乙○○指述情節相符，並經目擊證人張
    釗嘉於警訊時證述明確，復有台中市消防局火災原因調查報告書、酒精測定值測
    試紙各一件、現場照片二十三幀附卷可資佐證。按服用酒類不能安全駕駛動力交
    通工具之認定，參考德國、美國之認定標準，對於酒精濃度呼氣已達每公升○．
    五五毫克或血液濃度達百分之○．一一以上，肇事率為一般正常人之十倍，應認
    為已達不能安全駕駛之標準（法務部八十八年五月十八日八八年度法檢字第一六
    六九號函參照），被告所測得吐氣中所含酒精濃度高達每公升○．七三毫克，且
    因不勝酒力睡於車內，顯已達不能安全駕駛動力交通工具之程度甚明。故本件事
    證明確，被告犯行堪以認定，應予依法論科。
二、核被告所為，係犯刑法第一百八十五條之三服用酒類致無法安全駕駛動力交通工
    具罪。爰審酌被告酒醉後已不能安全駕駛，仍不顧公眾之安危，貿然駕車，應予
    非難；兼衡及被告無不良素行，犯後坦承犯行，且業已與被害人、告訴人達成和
    解 (見本院九十年十月十七日審理筆錄)犯後態度良好等一切情狀，從輕量處如
    主文所示之刑，並諭知易科罰金之折算標準（按刑法第四十一條原規定犯最重本
    刑為三年以下有期徒刑以下之刑之罪，而受六個月以下有期徒刑或拘役之宣告者
    ，得易科罰金，而該法條業經立法院三讀通過修正為犯最重本刑為五年以下有期
    徒刑以下之刑之罪，而受六個月以下有期徒刑或拘役之宣告，得易科罰金，並經
    總統於九十年一月十日以華總一義字第九０００００三八００號公布，於九十年
    一月十二日起生效，依刑法第二條第一項前段規定，應適用裁判時之法律即修正
    後之刑法諭知易科罰金之折算標準），以啟自新。
三、公訴意旨另以：被告於右揭時地因酒醉身體疲勞無法駕駛，而未將自小客車熄火
    ，在車上睡覺，致該自小客車行李箱下方左側引擎排氣管處著火並延燒至告訴人
    乙○○所經營之耀堂榴槤店，致該店窗戶邊之榴槤包裝海棉及紙箱燃燒，告訴人
    為逃出去及搶救仍然酒醉在車內睡覺之被告，致告訴人之左手、左前臂、左膝、
    左小腿右腳受有第二度至第三度百分之十燒傷之傷害，因認被告另涉有刑法第一
    百七十三條第二項之失火燒燬現有人所在之建築物罪 (起訴書明顯誤載為同條第
    四項之預備放火罪)、第二百八十四條第一項前段之過失傷害罪嫌。惟按刑法第
    一百七十三條第二項失火燒燬現有人所在之建築物罪，所稱之燒燬，係指燃燒毀
    損之義，亦即標的建築物之重要部分已因燃燒結果喪失其效用而言，至於建築物
    內傢俱、物件雖燒燬，建築物本身尚未達喪失效用之程度，亦與該罪之構成要件
    不該當 (最高法院七十九年度台上字第二六五六號、八十七年度台上字第一七一
    九號判決意旨參照)；次按告訴乃論之罪，告訴人於第一審辯論終結前得撤回其
    告訴，又告訴經撤回者，應諭知不受理之判決，刑事訴訟法第二百三十八條第一
    項及第三百零三條第三款定有明文。查：本件被告因前揭疏失行為雖致使其所駕
    駛自小客車行李箱下方左側引擎排氣管處著火並延燒至耀堂榴槤店，惟經消防人
    員到場將火撲滅後，僅將鐵皮屋燻黑，屋內部分水果包裝材料受損，未波及該棟
    鐵皮房屋之整體結構而達燒毀之程度，業經告訴人於本院九十年十月十七日審理
    時指明，並有台中市消防局火災原因調查報告書一件、現場照片二十三幀附卷可
    稽，則該鐵皮屋既僅燻黑未達燒燬之程度，自不能以失火燒燬現有人所在之建築
    物罪論處被告刑責；另被告涉犯之過失傷害罪部分，依刑法第二百八十七條前段
    之規定，須告訴乃論，茲據告訴人於本院前揭審理期日時當庭撤回告訴，有審判
    筆錄可稽，揆諸首開說明，就被告所涉失火燒燬現有人所在之建築物罪部分，原
    應為無罪之諭知，就其所涉過失傷害罪部份亦本應諭知不受理之判決，然公訴人
    認上開部份與前揭論罪科刑部分，有方法結果關係，屬牽連犯之裁判上一罪，上
    開部份即不另為無罪或不受理之諭知，附此敘明。
據上論斷，應依刑事訴訟法第二百九十九條第一項前段，刑法第二條第一項前段、第
一百八十五條之三，修正後刑法第四十一條第一項前段，罰金罰鍰提高標準條例第二
條，判決如主文。
中      華      民      國      九十      年      十      月    三十一  日
                                   台灣台中地方法院交通法庭
                                       法  官  劉長宜
右正本證明與原本無異。
如不服本判決，應於判決送達後十日內向本院提出上訴狀，上訴於臺灣高等法院臺中
分院( 須附繕本 )。
                                       書記官
中      華      民      國      九十      年     十一     月     一     日
附錄法條
刑法第一百八十五條之三：服用毒品、麻醉藥品、酒類或其他相類之物，不能安全駕
力交通工具而駕駛者，處一年以下有期徒刑、拘役或三萬元以下罰金。


司法院資訊處製作；財團法人民間司法改革基金會備份。
